【裁判字號】    98,審易,649
【裁判日期】    990108
【裁判案由】    家庭暴力防治法
【裁判全文】
臺灣新竹地方法院刑事判決            98年度審易字第649 號
公  訴  人  臺灣新竹地方法院檢察署檢察官
被      告  乙○○
上列被告因違反保護令案件，經檢察官提起公訴（98年度偵字第
6358號），本院依簡式審判程序判決如下：
    主  文
乙○○違反法院依家庭暴力防治法第十四條第一項所為之禁止實
施家庭暴力、禁止騷擾行為之民事通常保護令裁定，累犯，處有
期徒刑伍月，如易科罰金，以新臺幣壹仟元折算壹日。
    事實及理由
壹、構成犯罪事實：
    乙○○與甲○○現為夫妻關係，二人具有家庭暴力防治法第
    3 條第1 款之家庭成員關係，乙○○因曾對甲○○實施不法
    侵害行為，經甲○○向本院聲請民事保護令，業經本院於民
    國98年5 月22日，以98年度家護字第123 號民事通常保護令
    裁定，令其不得對甲○○實施身體或精神上不法侵害之行為
    ，亦不得對甲○○為騷擾及跟蹤等聯絡行為，且應遠離甲○
    ○之工作場所新竹縣竹東鎮○○路11巷13弄1 號至少10公尺
    ，並應於98年6 月20日中午12時前至新竹縣警察局竹東分局
    報到，並完成心理輔導、認知輔導及戒酒教育團體輔導等，
    保護令有效期間為1 年。乙○○業於98年6 月5 日晚上6 時
    30分許，至新竹縣政府警察局竹東分局二重埔派出所領取該
    保護令，而知悉應遵守之事項，詎乙○○於該保護令有效期
    間內，出於違反該民事通常保護令內容的犯罪意思，於98年
    8 月18日晚上7 時許，在新竹縣竹東鎮○○里○○路○ 段22
    1 巷44號住處，對甲○○丟擲晚餐飯菜、電視遙控器，對甲
    ○○實施身體或精神上不法侵害及騷擾之行為，而違反上開
    保護令。嗣因甲○○報警處理，始悉上情。
貳、認定犯罪事實所根據的證據及理由：
一、被告乙○○於警局詢問時、檢察官偵查中、本院準備程序及
    簡式審判程序訊問時之供述與自白。
二、證人即被害人甲○○於警詢時、偵查中及本院準備程序中之
    證述。
三、本院98年度家護字第123 號民事通常保護令、本院送達證書
    、新竹縣政府警察局竹東分局具領紀錄影本各1 份在卷可證
    。
四、新竹縣政府警察局竹東分局保護令執行紀錄表、處理家庭暴
    力案件現場報告表、酒精測定紀錄表各1 份及現場照片2 張
    附卷可證。
、論罪科刑的理由：
一、論罪：
（一）按家庭暴力防治法所稱「家庭暴力」，係指家庭成員間實
      施身體或精神上不法侵害之行為，又所謂「騷擾」，係謂
      任何打擾、警告、嘲弄或辱罵他人之言語、動作或製造使
      人心生畏怖情境之行為，該法第2 條第1 款及第3 款分別
      定有明文。查被告乙○○係甲○○之夫，為家庭暴力防治
      法第3 條第1 款之家庭成員，被告違反前開保護令裁定而
      對甲○○丟擲晚餐飯菜、電視遙控器等物之行為騷擾甲○
      ○，並對其實施精神上不法侵害；核被告所為，係違反本
      院家事法庭依家庭暴力防治法第14條第1 項所為之裁定，
      而犯家庭暴力防治法第61條第1 款、第2 款之違反法院所
      為禁止實施家庭暴力、禁止騷擾行為之民事通常保護令罪
      。
（二）被告雖違反通常保護令裁定所禁止實施家庭暴力、禁止騷
      擾之2 款行為，然法院依家庭暴力防治法第14條第1 項核
      發通常保護令者，該條文所載之數款規定，僅為違反保護
      令行為之不同態樣，是被告基於同一犯意所為違反保護令
      之行為，縱違反數款不同之規定，仍屬單純一罪，而應論
      以違反保護令一罪。
（三）累犯：被告乙○○前曾於(1)96年12月間，因公共危險罪案
      件，經本院於97年1 月9 日，以97年度竹東簡字第9 號判
      決，判處有期徒刑3 月，嗣於97年1 月28日確定。(2)又於
      97年2 月間，因家庭暴力防治法案件，經本院於97年2 月
      29日，以97年度竹東簡字第43號判決，判處有期徒刑4 月
      ，嗣於97年3 月31日確定。(3)又於97年2 月間，因家庭暴
      力防治法案件，經本院於97年7 月31日，以97年度易字第
      212 號判決，判處有期徒刑5 月，嗣於97年8 月29日確定
      。上開(1)(2)之案件，經本院於97年7 月31日，以97年度聲
      字第714 號裁定，經定應執行刑為有期徒刑6 月確定後，
      再與(3)之案件接續執行，於97年4 月23日入監執行，並於
      98年3 月10日縮刑期滿執行完畢等情，有臺灣高等法院被
      告前案紀錄表及刑案資料查註紀錄表各1 份為證，其於5
      年以內故意再犯本件有期徒刑以上之罪，為累犯，應依刑
      法第47條第1 項規定，加重其刑。
二、科刑：審酌被告前已有2 次違反家庭暴力防治法之紀錄，分
    別經本院判處有期徒刑4 月、5 月，有臺灣高等法院前案紀
    錄表可證，竟不知警惕，再次觸犯本院核發民事通常保護令
    之裁定內容，足見其未體認家庭成員相互尊重之精神，一再
    對被害人實施精神上不法侵害及騷擾之行為，顯然漠視國家
    欲促進其家庭和諧所為之努力，實無足取，又於犯罪後坦承
    犯行，態度尚稱良善，暨被告之生活狀況、品行、智識程度
    等一切情狀，量處如主文所示之刑，並諭知易科罰金之折算
    標準，以資懲儆。至刑法第41條雖於98年1 月21日修正公布
    ，並自98年9 月1 日施行，惟此次修正並未變更易科罰金之
    折算標準，修正部分純屬執行之程序規定，故無庸為新舊法
    之比較適用，併此敘明。
肆、適用法律依據：
一、程序法方面：刑事訴訟法第284 條之1 、第273 條之1 第1
    項、第299 條第1 項前段。
二、實體法方面：家庭暴力防治法第61條第1 款、第2 款、刑法
    第11條前段、第47條第1 項、第41條第1 項前段，判決如主
    文。
本案經檢察官張嘉宏到庭執行職務。
中    華    民    國    99    年    1     月    8     日
                  刑事第九庭法  官  馮俊郎
以上正本證明與原本無異。
如不服本判決，應於判決送達後10日內向本院提出上訴書狀。上
訴書狀應敘述具體理由，未敘述上訴理由者，應於上訴期間屆滿
後20日內補提理由書狀於本院（均須按他造當事人之人數附繕本
）「切勿逕送上級法院」。
中    華    民    國    99    年    1     月    8     日
                            書記官  蕭汝芳
附錄本案論罪科刑實體法條全文：
家庭暴力防治法第61條：
違反法院依第14條第1 項、第16條第3 項所為之下列裁定者，為
本法所稱違反保護令罪，處3 年以下有期徒刑、拘役或科或併科
新臺幣10萬元以下罰金：
一、禁止實施家庭暴力。
二、禁止騷擾、接觸、跟蹤、通話、通信或其他非必要之聯絡行
    為。
三、遷出住居所。
四、遠離住居所、工作場所、學校或其他特定場所。
五、完成加害人處遇計畫。

司法院資訊處製作；財團法人民間司法改革基金會備份。
